【裁判字號】    87,上訴,1647
【裁判日期】    890614
【裁判案由】    毒品危害防制條例
【裁判全文】
臺灣高等法院臺中分院刑事判決                  八十七年度上訴字第一六四七號
    上  訴  人
    即  被  告  乙○○
右上訴人因違反毒品危害防制條例案件，不服臺灣台中地方法院中華民國八十七年五
月十二日第一審判決（民國八十七年度訴字第六二九號，起訴案號：臺灣台中地方法
院檢察署民國八十七年度偵字第三○九號，移送併辦案號：八十七年度偵字第四四八
四、七二二一號），提起上訴，本院判決如左：
    主  文
原判決撤銷。
乙○○連續施用第一級毒品，免刑。
如附表所示之海洛因均沒收銷燬之，如附表所示之其餘物品均沒收。
    事  實
一、乙○○曾因違反肅清煙毒條例，經台灣台中地方法院判處有期徒刑三年二月，嗣
    經本院判決駁回其上訴確定，現正假釋中，猶不知悔改，復基於概括犯意，自民
    國八十六年八月間某日（起訴書誤載為二月間某日）起至八十七年二月七日止，
    連續在台中縣烏日鄉○○村○○路八○○號住所，以將毒品海洛因溶於白開水，
    再以針筒注射入人體之方式，連續多次施用第一級毒品海洛因。
二、乙○○先後於（一）八十七年二月一日十三時許在台中縣烏日鄉○○村○○路八
    ○○號遇警盤查，經警採集其尿液送請南投縣衛生局檢驗結果，呈嗎啡陽性反應
    。（二）八十七年一月十五日十五時三十分許於同址為警查獲如附表一所示之物
    品。（三）同日二十三時三十分許，又為警於同址查獲，並扣得如附表二所示之
    物品，（四）復與甲○○於八十七年二月七日二十時三十分許（起訴書誤載為八
    十七年一月二十七日二十一時許），在上址住處外路旁為警查獲，並扣得如附表
    三所示之物品及與犯罪無關之新台幣五百元。嗣由本院裁定送觀察勒戒後，已無
    繼續施用毒品傾向。
三、案經台中市警察局第一分局報請台灣台中地方法院檢察署檢察官偵查起訴暨該署
    檢察官移送併辦。
    理  由
一、右開事實，業經上訴人即被告乙○○（以下簡稱被告）自白不諱，且有南投縣衛
    生局出具之尿液檢驗報告附卷可稽，復有如附表所示之物扣案可憑，此外被告上
    開如附表被查獲之白粉經送請法務部調查局鑑定結果均係海洛因，有該局鑑定通
    知書各三件附卷可資佐證，足見被告自白均與事實相符。本件事證明確，被告犯
    行堪予認定。
二、被告行為後，毒品危害防制條例已於八十七年五月二十日公布，自同月二十二日
    起施行，以之與行為時之肅清煙毒條例相比較結果，以裁判時之新法即毒品危害
    防制條例之規定有利於被告，自應適用該新法。核被告所為，係犯毒品危害防制
    條例第十條第一項之施用第一級毒品罪。被告所為多次犯行，時間接近，手段相
    似，係基於概括之犯意反覆而為，且觸犯構成要件相同之罪名，為連續犯，應依
    刑法第五十六條論以一罪，本件起訴書雖未記載被告移送併辦部份之犯行，惟被
    告此部分犯行與起訴書所記載犯行，有裁判上一罪關係，為起訴效力所及，依刑
    事訴訟法第二百六十七條規定，本院就之得一併審判。被告經本院依職權裁定送
    觀察、勒戒後，認無繼續施用毒品之傾向，有台灣台中看守所附設勒戒所八十七
    年六月二十九日中所奕總字第二○一四號號函送之證明書一份附卷可參，應依
    法為免刑之判決。原審予以論罪科刑固非無見，惟原判決未及依修正後之毒品危
    害防制條例之規定為免刑之判決容有可議，被告上訴意旨，指摘原判決不當，為
    有理由，應由本院將原判決撤銷，而為免刑之判決，如附表所示之海洛因為第一
    級毒品，應依法宣告沒收銷燬，另如附所示其餘物品為被告所有供施用毒品之物
    ，亦據被告供明在卷，併依法宣告沒收之。
三、據上論斷，應依刑事訴訟法第三百六十九條第一項前段、第三百六十四條、第二
    百九十九條第一項但書，毒品危害防制條例第十條第一項、第二十條第二項、第
    三十五條第三款，第十八條第一項前段、刑法第十一條前段、第二條第一項但書
    、第五十六條、第三十八條第一項第二款，判決如主文。
中      華      民      國    八十七      年      九      月    十六    日
                                  臺灣高等法院臺中分院刑事第八庭
                                        審判長法  官  羅  得  村
                                              法  官  林  秀  夫
                                              法  官  蔡 王金 全
右正本證明與原本無異。
如不服本判決應於收受送達後十日內向本院提出上訴書狀，其未述上訴之理由者並
得於提起上訴後十日內向本院補提理由書（均須按他造當事人之人數附繕本）。
                                              書記官  劉  恒  宏
中      華      民      國    八十七      年      九      月    十七    日
附表一：（八十七年一月十五日十五時三十分查獲物品）
１、海洛因一袋（淨重○．四七公克，重裝重○．二七公克）
２  注射針筒三支
３  分裝二支
４  橡皮管一條
５  美娜水一瓶
附表二：（ 八十七年一月十五日二十三時三十分查獲物品）
１、注射針筒一支
２、海洛因一袋（重一．六七公克，包裝重○．六六公克，純度二九．六八％，純質
    淨重○．五○公克）
附表三、（八十七年二月七日二十時三十分查獲物品）
１、海洛因一袋（淨重四．五三公克，重裝重二．四五公克純度二九．八四％，純質
    淨重一．三五公克）
２、分裝用吸管一支
註：以上海洛因為第一級毒品，其餘為被告供施用毒品所用之物，惟非專供施用之物
    品
                                                                        Ａ


司法院資訊處製作；財團法人民間司法改革基金會備份。
